# 长投和交易性金融资产相关的交易税费

提问人：进击de巨人 时间：2020-07-30 00:08:00
请问各位老师老师，1.在金融资产中，为什么只有购买交易性金融资产相关的税费才计入投资收益，而其他类别的金融资产的相关交易税费却计入初始确认成本？
2.为什么形成控制的长投相关的税费计入管理费用而不是投资收益呢？？为什么不形成控制的长投相关的交易税费则计入其初始确认成本呢？？？@chenyiwei @younghan @失之东隅 @李Q @zhs7403 @与时俱进de驴子@polariswong @cfj137 @艺海拾贝 @liubin988513

回答人：chenyiwei
1 、交易性金融资产的买卖频繁，以赚取短期买卖差价为持有目的，因此将交易费用直接计入损益的做法能够更合理地核算一短期间内的买卖净损益；而其他金融资产的交易费用计入成本的做法是和其他资产的初始计量原则一致的。
2 、形成控制的长投相关的税费计入管理费用，是沿用了合并报表层面对企业合并相关交易费用的处理方法。现在企业合并成本的概念是“所转移的对价”，即转移给被购买方原股东的对价才是合并成本，中介机构费用等支付给其他方的款项不是合并成本，故直接费用化处理。